【裁判字號】    98,易,1781
【裁判日期】    980909
【裁判案由】    竊盜等
【裁判全文】
臺灣臺北地方法院刑事判決              98年度易字第1781號
公  訴  人  臺灣臺北地方法院檢察署檢察官
被      告  丙○○
                    （在臺灣臺北看守所羈押中）
            乙○○
上  一  人
選任辯護人  李國盛律師
上列被告等因竊盜等案件，經檢察官提起公訴（98年度偵字第12
104 號），本院判決如下：
    主  文
丙○○、乙○○結夥三人以上攜帶兇器毀損門扇竊盜，均累犯，
各處有期徒刑壹年貳月，扣案之綠色一字起子、手管扳手各壹支
、手套壹雙均沒收；又結夥三人以上攜帶兇器毀損門扇竊盜，均
累犯，各處有期徒刑壹年，扣案之綠色一字起子、手管扳手各壹
支、手套壹雙均沒收。各應執行有期徒刑貳年，扣案之綠色一字
起子、手管扳手各壹支、手套壹雙均沒收。
丙○○、乙○○被訴妨害公務部分無罪。
    事  實
一、丙○○前於民國94年間因竊盜案件，經臺灣臺北地方法院以
    94年度訴字第218 號判決判處有期徒刑10月，嗣經臺灣高等
    法院以94年度上訴字第1469號判決撤銷原判決仍判處有期徒
    刑10月確定，於95年7 月26日執行完畢。乙○○前於92年間
    因竊盜案件，經臺灣板橋地方法院以92年度易字第613 號判
    決判處有期徒刑1 年10月，嗣經臺灣高等法院以92年度上易
    字第1234號判決撤銷原判決仍判處有期徒刑1 年10月確定，
    又於同年間因竊盜案件，經臺灣花蓮地方法院以92年度易字
    第134 號判決判處有期徒刑1 年，並經臺灣高等法院花蓮分
    院以92年度上易字第169 號判決駁回上訴確定，再於93年間
    因竊盜案件，經臺灣高雄地方法院以93年度易字第461 號判
    決判處有期徒刑1 年10月，並經臺灣高等法院高雄分院駁回
    上訴確定，復於同年間因違反毒品危害防制條例，經臺灣屏
    東地方法院以93年度簡字第1295號判決判處有期徒刑5 月確
    定，並經同法院以96年度聲減字第1763號裁定依中華民國96
    年罪犯減刑條例減為有期徒刑2 月又15日，與其餘各案件之
    宣告刑合併定應執行刑有期徒刑2 年又15日，於97年1 月18
    日假釋付保護管束，於97年11月3 日保護管束期滿，未經撤
    銷視為執行完畢。詎均不知悔悟，丙○○、乙○○及綽號「
    阿龍」之真實姓名年籍不詳成年男子，共同基於意圖為自己
    不法所有之犯意聯絡，而為下列竊盜行為：
  (一)於98年5 月5 日（起訴書誤載為97年5 月5 日）10時41分許
    ，由姓名年籍不詳綽號「阿龍」之成年男子駕駛丙○○向吳
    全源借用之車牌號碼8613-QH 號自小客車，搭載丙○○、乙○○尋找行竊目標，並以由乙○○負責把風、丙○○及「阿
    龍」負責行竊之方式，至甲○○位於臺北市○○區○○路32
    6 巷29號6 樓住處，由「阿龍」攜帶其所有客觀上對人之生
    命、身體具有危險性，可供做為兇器使用之綠色一字起子、
    手管扳手各1 支，丙○○、「阿龍」雙手並配戴手套各1 雙
    ，以上開工具破壞內、外大門後，無故侵入屋內竊取如附表
    1 （價值約新臺幣【下同】30萬元）所示甲○○所有之物品
    ，得手後與乙○○駕車逃逸，竊得物品由3 人朋分花用。
  (二)丙○○、乙○○與「阿龍」食髓知味，再於同年月12日13時
    許，由「阿龍」駕駛上開自小客車，搭載丙○○、乙○○至
    丁○○位在臺北市信義區○○○路○ 段372 巷28弄1 號6 樓
    住處，復由「阿龍」攜帶其所有上開客觀上對人之生命、身
    體具有危險性，可供做為兇器使用之綠色一字起子、手管扳
    手各1 支，丙○○、「阿龍」雙手並配戴前揭手套各1 雙，
    以上開工具將門鎖挖洞破壞大門後，無故侵入屋內竊取如附
    表2 （起訴書與扣押目錄表所載不符之處予以更正，價值約
    25萬元）所示丁○○所有之物品，得手後與乙○○駕車逃逸
    。嗣經甲○○胞弟宋方瑜發現丙○○等人駕駛之上開自小車
    輛極為可疑，因而報警處理，經警方通報警網攔截，在臺北
    市○○區○○街524 巷23號前，為警在上開車輛內逮捕乙○○，並在車內扣得「阿龍」所有供其與丙○○、乙○○行竊
    所用之一字起子、手管扳手各1 支、附表3 所示之五金工具
    及鴨舌帽。丙○○則於同日13時50分許，在臺北市信義區
    432 巷128 之1 號地下室內為警逮捕，並扣得丙○○所有供
    竊盜所用之手套1 雙。
二、案經甲○○、丁○○訴由臺北市政府警察局信義分局報請臺
    灣臺北地方法院檢察署檢察官偵查起訴。
    理  由
壹、程序方面：
一、證人宋方瑜、甲○○、丁○○、吳全源於警詢中之陳述及證
    人即被告丙○○、乙○○於警詢中關於車牌號碼8613-QH 號
    自小客車於98年5 月12日警方追捕時為「阿龍」所駕駛之陳
    述有證據能力：
  (一)按被告以外之人（包括證人、鑑定人、告訴人、被害人及共
    同被告等）於審判外之陳述雖不符刑事訴訟法第159 條之1
    至之4 等4 條之規定，而經當事人於審判程序同意作為證據
    ，法院審酌該言詞陳述或書面陳述作成時之情況，認為適當
    者，亦得為證據；當事人、代理人或辯護人於法院調查證據
    時，知有刑事訴訟法第159 條第1 項不得為證據之情形，而
    未於言詞辯論終結前聲明異議者，視為有前項之同意，同法
    第159 條之5 定有明文。立法意旨在於傳聞證據未經當事人
    之反對詰問予以核實，原則上先予排除。惟若當事人已放棄
    反對詰問權，於審判程序中表明同意該等傳聞證據可作為證
    據；或於言詞辯論終結前未聲明異議，基於尊重當事人對傳
    聞證據之處分權，及證據資料愈豐富，愈有助於真實發見之
    理念，且強化言詞辯論主義，使訴訟程序得以順暢進行，上
    開傳聞證據亦均具有證據能力。
  (二)本件證人宋方瑜、甲○○、丁○○、吳全源於警詢中之陳述
    ，及證人即被告丙○○、乙○○於警詢中關於車牌號碼8613
    -QH 號自小客車於98年5 月12日警方追捕時為「阿龍」所駕
    駛之陳述，其性質雖屬傳聞證據，惟渠等所為之上開警詢筆
    錄，業經檢察官、被告及辯護人於本院審判程序同意作為證
    據，審理時並提示並告以要旨，經檢察官、被告及辯護人等
    人表示意見。檢察官、被告及辯護人已知上述筆錄乃傳聞證
    據，均未於言詞辯論終結前對該等筆錄內容異議，依上開規
    定，渠等於審判外之陳述應具有證據能力。
貳、有罪部分：
一、上開犯罪事實業經被告丙○○、乙○○於警詢、偵查及本院
    審理時坦承不諱，且經證人宋方瑜、甲○○、丁○○於警詢
    中證述綦詳，復有內政部警政署刑事警察局98年5 月27日刑
    紋字第0980070710號鑑驗書1 份、扣押筆錄、扣押目錄各2
    份、贓物認領保管單2 紙、監視器翻拍照片18張、查獲物品
    及現場照片88張在卷可稽（98年度偵字第12104 號卷第26頁
    、第27頁、第31頁至第33頁、第28頁至第30頁、第35頁至第
    37頁、第52頁至第68頁、第46頁至第49頁第71頁至第114 頁
    、第232 頁至第240 頁、第266 頁至第268 頁），並有「阿
    龍」所有供行竊所用之綠色一字起子、手管扳手各1 支、被
    告丙○○所有供行竊所用之手套1 雙扣案可佐，足認被告丙○○、乙○○之自白與事實相符，應堪採為認定事實之依據
    。本件事證明確，被告丙○○、乙○○之加重竊盜犯行堪以
    認定，應予依法論科。
二、論罪科刑：
  (一)按刑法上所謂結夥三人以上係指有共同犯罪之故意，結為一
    夥而言。把風行為，在排除犯罪障礙，助成犯罪之實現，在
    合同意思範圍內分擔犯罪行為之一部，故亦係共同正犯而應
    計入結夥之內（最高法院77年度台上字第3201號判決意旨參
    照），次按刑法第321 條第1 項第3 款之攜帶兇器竊盜罪，
    係以行為人攜帶兇器竊盜為其加重條件，此所謂兇器，其種
    類並無限制，凡客觀上足對人之生命、身體、安全構成威脅
    ，具有危險性之兇器均屬之，且祇須行竊時攜帶此種具有危
    險性之兇器為已足，並不以攜帶之初有行兇之意圖為必要。
    查被告丙○○、乙○○所犯2 次竊盜犯行所持之綠色一字起
    子1 支，為證物編號50號所扣得之起子3 支中最長者，長約
    20.5公分，除塑膠把柄外，均為金屬材質，質地堅硬，且末
    端尖銳，而手管扳手1 支，長約23.5公分，全為金屬製，具
    有相當之重量，有本院勘驗筆錄1 份及查獲照片2 張存卷足
    憑（上開偵查卷第99頁、本院卷第118 頁），在客觀上均足
    對人之生命、身體、安全構成威脅，足供作為兇器使用。又
    按毀壞門鎖行竊，固應論以刑法第321 條第1 項第2 款之毀
    壞安全設備竊盜罪，然此處所謂之門鎖，係指附加於門上之
    鎖而言，至於毀壞構成門之一部之鎖（如司畢靈鎖），則應
    認係毀壞門扇之加重竊盜罪（最高法院74年度台上字第243
    號判決意旨可參）。查被告丙○○、乙○○為犯罪事實一(一)
    之竊盜犯行時將被害人甲○○家中內外門破壞，為犯罪事實
    一(二)之竊盜犯行時將被害人丁○○家中門鎖挖洞，前經證人
    即被害人甲○○、丁○○於警詢中證述明確，足見被告丙○○、乙○○竊盜犯行所破壞之鎖，並非附加於門上，而係構
    成門之一部之鎖，是被告2 人係毀壞門扇而為前揭竊盜犯行
    。
  (二)核被告丙○○、乙○○先後2 次所為，均係犯刑法第306 條
    第1 項侵入住宅罪、第321 條第1 項第4 款、第3 款、第2
    款結夥三人以上攜帶兇器毀損門扇竊盜罪。公訴意旨於起訴
    書中已載明被告丙○○、乙○○先後2 次竊盜行為係以毀損
    被害人住宅大門之方式未經被害人同意侵入屋內行竊，然論
    罪法條漏載刑法306 條第1 項侵入住宅罪，應予補充。最高
    法院27年上字第1887號判例意旨雖以：毀越門扇而入室行竊
    ，其越入行為即屬侵入住宅，已結合於所犯加重竊盜之罪質
    中，無更行構成侵入住宅罪之理。然本件被告丙○○、乙○○於破壞門扇後，係開門侵入屋內竊盜，是其顯無「踰越」
    門扇之行為，其所犯僅屬「毀壞」門扇竊盜罪，與「毀越」
    門扇竊盜者不同，前開判例意旨所示之犯罪事實與本件不同
    ，尚難比附援引，附此敘明。至被告丙○○、乙○○毀壞上
    開門鎖之行為，係其前揭竊盜犯行之加重要件行為，已結合
    於所犯加重竊盜罪之罪質中，自無庸另論以毀損罪。被告丙○○、乙○○與「阿龍」間就上開犯行，具有犯意聯絡及行
    為分擔，均為共同正犯。被告丙○○、乙○○先後所犯2 次
    侵入住宅罪及結夥三人以上攜帶兇器毀壞門扇竊盜罪間，均
    係基於單一竊盜決意，為達成該竊盜犯行所為之各個舉動，
    應屬法律概念之一行為，其一行為觸犯上開數罪名，為想像
    競合犯，應依刑法第55條規定，從重論以一結夥三人以上攜
    帶兇器毀壞門扇竊盜罪處斷。被告丙○○、乙○○先後2 次
    竊盜犯行，犯意各別，行為互殊，應予分論併罰。被告丙○○94年間因竊盜案件，經臺灣臺北地方法院以94年度訴字第
    218 號判決判處有期徒刑10月，嗣經臺灣高等法院以94年度
    上訴字第1469號判決撤銷原判決仍判處有期徒刑10月確定，
    於95年7 月26日執行完畢；被告乙○○前於92年間因竊盜案
    件，經臺灣板橋地方法院以92年度易字第613 號判決判處有
    期徒刑1 年10月，嗣經臺灣高等法院以92年度上易字第1234
    號判決撤銷原判決仍判處有期徒刑1 年10月確定，又於同年
    間因竊盜案件，經臺灣花蓮地方法院以92年度易字第134 號
    判決判處有期徒刑1 年，並經臺灣高等法院花蓮分院以92年
    度上易字第169 號判決駁回上訴確定，再於93年間因竊盜案
    件，經臺灣高雄地方法院以93年度易字第461 號判決判處有
    期徒刑1 年10月，並經臺灣高等法院高雄分院駁回上訴確定
    ，復於同年間因違反毒品危害防制條例，經臺灣屏東地方法
    院以93年度簡字第1295號判決判處有期徒刑5 月確定，並經
    同法院以96年度聲減字第1763號裁定依中華民國96年罪犯減
    刑條例減為有期徒刑2 月又15日，與其餘各案件之宣告刑合
    併定應執行刑有期徒刑2 年又15日，於97年1 月18日假釋付
    保護管束，於97年11月3 日保護管束期滿，未經撤銷視為執
    行完畢，有臺灣高等法院被告前案紀錄表在卷可稽，被告丙○○、乙○○前受有期徒刑執行完畢，5 年內故意再犯本件
    最重本刑為有期徒刑以上之罪，均為累犯，均應依刑法第47
    條第1 項規定加重其刑。爰審酌被告丙○○、乙○○為貪圖
    不法利益，不思以正當途徑努力獲取財物，竟任意竊取他人
    之物，欠缺尊重他人財產法益之觀念，所為實不足取，然念
    被告2 人犯後坦承犯行，態度尚可，再參以其所竊得之財物
    價值及其犯罪手段等一切情狀，分別量處如主文所示之刑，
    並定其應執行之刑，以示儆懲。
  (三)至公訴人對被告2 人所為之犯行具體求刑求處應執行有期徒
    刑3 年，固有見地，惟斟酌被告2 人所竊自被害人丁○○之
    贓物已由被害人丁○○領回，且審酌被告2 人所竊取財物之
    價值，本院認量處如上之刑，已屬罪刑相當，檢察官所求處
    之刑期尚屬過重。另檢察官認被告2 人有依竊盜犯贓物犯保
    安處分條例之規定，於刑之執行前令入勞動場所強制工作之
    必要，固非無見，惟按保安處分中之強制工作，旨在對嚴重
    職業性犯罪及欠缺正確工作觀念或無正常工作因而犯罪者，
    強制其從事勞動，學習一技之長及正確之謀生觀念，使其日
    後重返社會，能適應社會生活，故決定是否令入勞動處所強
    制工作時，應予考量行為人所為行為之嚴重性、行為人所表
    現之危險性及對於行為人未來行為之期待性等事項，以符宣
    告強制工作之目的（最高法院94年度台上字第6519號判決意
    旨參照）。查被告2 人雖有竊盜前科紀錄，然經本院調閱渠
    等所犯竊盜犯行之判決，渠等均係竊取價值非高之財物，而
    本件竊盜犯行所竊之物，價值亦屬非鉅，堪認其僅係貪圖小
    利始為竊盜行為，要非嚴重職業性犯罪。又本院並認量處前
    開刑期，已足懲處其前揭竊盜犯行，是綜合考量上情，爰不
    併為強制工作之宣告，附此敘明。
  (四)沒收部分：
  1.扣案之綠色一字起子、手管扳手各1 支為「阿龍」所有，手
    套1 雙為被告丙○○所有，均為用以犯本件犯罪所用之物，
    業經被告丙○○於本院審理時陳明在卷，基於責任共同原則
    ，爰均依刑法第38條第1 項第2 款宣告沒收。
  2.扣案如附表3 所示編號1 至12所示之五金工具，非屬被告丙○○、乙○○或「阿龍」所有，原本即放在車內，被告丙○○、乙○○與「阿龍」行竊時亦未攜帶使用，此經被告丙○○於本院審理時陳述明確，亦無證據證明該等工具係供本件
    竊盜犯行使用，而編號13所示之鴨舌帽3 頂係為遮掩被告丙○○、乙○○、「阿龍」之面容，而與本件竊盜犯行無直接
    關連性，爰均不予宣告沒收。
  3.至「阿龍」行竊時所配戴之手套1 雙，未據扣案，且該手套
    價值低微，應於脫逃時已丟棄滅失；另扣案之車牌號碼8613
    -QH 號自小客車（含車鑰匙1 支）僅為被告丙○○、乙○○
    、「阿龍」之交通工具，且為被告丙○○向吳金源所借用，
    此經證人吳金源證述屬實（98年度偵字第12104 號卷第261
    頁、第262 頁），核與被告丙○○之供述相符；又扣案被告
    丙○○所有之安非他命吸食器、注射針筒、夾鏈包為被告丙○○另案犯施用毒品犯行所用之物，與本件竊盜犯行無關，
    爰均不予宣告沒收。
參、無罪部分：
一、公訴意旨以：被告丙○○、乙○○與「阿龍」於98年5 月12
    日13時許行竊後，經民眾查覺報警於現場埋伏並攔檢上開車
    牌號碼8613-QH 號自小客車，被告丙○○、乙○○及「阿龍
    」竟共同基於妨害公務之犯意聯絡，於同日13時20分許，在
    臺北市○○○路○ 段與松仁路口，及於同日13時30分許，在
    臺北市信義區600 巷底，多次拒絕警方攔檢並駕車衝撞警員
    ，嗣經警對該自小客車開槍後，輪胎遭子彈貫穿無法行駛，
    被告丙○○、「阿龍」下車逃逸，被告乙○○則因中彈於同
    日13時35分許，在臺北市○○區○○街524 巷23號前，為警
    在上開車輛內逮捕，被告丙○○則於同日13時50分許，在臺
    北市信義區432 巷128 之1 號地下室內為警逮捕，因認被告
    丙○○、乙○○2 人涉犯刑法第135 條第1 項妨害公務罪嫌
    等語。
二、按犯罪事實應依證據認定之，無證據不得認定犯罪事實，刑
    事訴訟法第154 條第2 項定有明文。又認定犯罪事實所憑之
    證據，雖不以直接證據為限，間接證據亦包括在內；然而無
    論係直接或間接證據，其為訴訟上之證明，須於通常一般之
    人均不致有所懷疑，而得確信其為真實之程度者，始得據為
    有罪之認定，倘其證明尚未達到此一程度，而有合理性之懷
    疑存在時，即難為有罪之認定。再者，告訴人之告訴係以使
    被告受刑事訴追為目的，是其陳述是否與事實相符，仍應調
    查其他證據以資審認，最高法院52年台上字第1300號、76年
    度台上字第4986號著有判例。
三、公訴意旨認被告丙○○、乙○○涉有妨害公務之罪嫌，主要
    係以證人即臺北市政府警察局信義分局三張黎派出所警員陳
    冠杰、王士民、陳吉田、林啟裕於本院審理時之證述為據。
    訊據被告丙○○、乙○○固不否認與「阿龍」於98年5 月12
    日行竊後駕駛上開自小客車逃逸，途經警方攔查時，拒不停
    車而加速駛離一情不諱，惟均堅決否認有何妨害公務之犯意
    ，被告丙○○辯稱：當時開車的人是「阿龍」不是我，我坐
    在副駕駛座，我有規勸「阿龍」停車接受警方盤查，但是他
    不聽勸告，可能是怕被警察抓才會開車逃逸等語，被告乙○○辯稱：當時開車的人是「阿龍」，我坐在車後座，有制止
    「阿龍」，我說小心開，停車好了等語，辯護人則以被告乙○○僅意在與被告丙○○、「阿龍」共同行竊，行竊後乘坐
    「阿龍」駕駛之自小客車逃逸時，對於「阿龍」衝撞警員之
    行為並無犯意聯絡及行為分擔等語資為被告乙○○辯護。
四、經查：
  (一)被告丙○○、乙○○與「阿龍」駕駛之車牌號碼8613-QH 自
    小客車自臺北市○○○路轉至松仁路後，行經松高路、松壽
    路、信義路、松勤路至吳興街600 巷，警員陳冠傑均騎乘警
    用機車鳴警報器在後追捕，且上開自小客車沿途超速駕駛並
    闖紅燈，在松仁路與信義路口遇警員王士民、陳吉田攔截時
    ，明知警員係穿著制服執行公務，非但未減速停車反而加速
    衝向警員王士民、陳吉田，警員王士民因而舉槍射擊制止卻
    仍不停車，行至松仁路281 巷口接吳興街600 巷、吳興街60
    0 巷底遇警員林啟裕以臺北市政府警察局信義分局三張犁派
    出所所有之警用機車設路障攔截時，復接續駕車擦撞警用機
    車左前車頭、機車側面之事實，業據證人陳冠杰、王士民、
    林啟裕、陳吉田於本院審理時證述屬實（本院卷第91頁至第
    107 頁），自被告丙○○、乙○○與「阿龍」駕駛上開自小
    客車自忠孝東路轉松仁路行至吳興街600 巷之沿途均為警員
    陳冠杰騎乘警用機車鳴警報器在後追趕，且途中亦有警員王
    士民、陳吉田吹哨、揮指揮棒及警員林啟裕以警用機車2 度
    以警用機車設置路障攔截等情觀之，被告丙○○、乙○○與
    「阿龍」因遭警員發現其等有竊盜情事欲駕車逃逸，其等對
    於警方於執行公務之狀態下鎖定攔截追捕一情均知之甚明。
  (二)而被告丙○○、乙○○與「阿龍」駕駛之自小客車通過松仁
    路與信義路口經警員王士民、陳吉田示意停車熄火時，非但
    未加理會，反而以朝警員方向加速行駛逃離現之強暴方式妨
    害警員王士民、陳吉田執行公務，致使警員王士民必須抽身
    往後跳開，並開槍朝上開車輛射擊，仍無法制止被告丙○○
    、乙○○與「阿龍」離去一情，經證人王士民於本院審理時
    證稱：我們從遠方拿指揮棒、吹哨、呼喊停車，車子的速度
    很快，過松壽路時有稍微減速，後來又速度加快繼續往信義
    路方向行駛，當時松仁路上內側車道有車輛在停等紅燈，該
    車只能走外側車道，外側車道上是沒有車的，他們無法切到
    內側車道，只能走外側車道，我有用哨子、呼喊停車，但是
    沒有用，後來他快靠近時，我就拔槍對空鳴槍開一槍，後又
    對駕駛人的左前車輪開一槍，當時車子速度非常快，我先開
    槍警告，如果我沒有開槍警告，勢必車輛會撞擊到我本人，
    我開第一槍時，我還在第一個車道中間，就是在車子的正前
    方，後來我跨步到第二車道，我站在那裡車輛行駛過來，我
    感覺我的生命遭受威脅，他開過來時，並沒有按喇叭（本院
    卷第99頁至第101 頁反面）等語明確，嗣被告丙○○、乙○○與「阿龍」駕駛之自小客車沿松仁路行經吳興街時，欲警
    員林啟裕要求停車受檢，不僅未依指示行事，反先後駕車衝
    撞警用機車車頭及車身側面企圖逃逸，並以此強暴方式妨害
    警員林啟裕執行公務，致使該警用機車第二次遭上開自小客
    車擦撞後，警員林啟裕見狀立即開槍朝上開車輛射擊，被告
    丙○○、乙○○與「阿龍」仍加速逃逸離去之事實，亦經證
    人林啟裕於本院審理時證稱：我在松仁路281 巷口接吳興街
    600 巷企圖以我的警用機車將該車攔下，我用我的警用機車
    側擋停在該車的正前方，我的車頭朝車道順行方向，該車並
    沒有停下來，他的右側車角有擦撞我的左前車頭，在600 巷
    底時，我有將我的機車橫停在路中央，我人下車，見那輛車
    正面衝過來，我有舉手示意停車，我當時站在警用機車側面
    ，駕駛人不知是否慌張，所以朝警用機車衝過來，有擦撞到
    我的機車，該車從山上下來時，我人有閃車，車輛通過我時
    ，我先朝我的右前方往該車左前輪射擊一槍，我有聽到「碰
    」的一聲，感覺有東西被打到，車輛繼續前進，我又向我的
    左前方，射擊該車左後輪，所開兩槍之間時間是連續緊接。
    至於松仁路281 巷左右為各一車道，吳興街600 巷並沒有劃
    車道，但是比一個車道還寬等語（本院卷第102 頁至第104
    頁）歷歷。自上開證人王士民、林啟裕之證述觀之，被告丙○○、乙○○及「阿龍」所駕駛車輛行經之處多次為警方在
    車前方吹哨、揮指揮棒及喝令攔停，且警員均著制服值勤，
    被告丙○○、乙○○及「阿龍」不可能看不清執法警員及以
    警用巡邏機車所設之路障，且被告丙○○、乙○○及「阿龍
    」駕車行經松仁路與信義路口時，證人王士民在車前方對空
    鳴槍之情況下，被告丙○○、乙○○及「阿龍」縱使坐在車
    內，豈有可能絲毫未聞警員王士民之指示及對空鳴槍之槍聲
    之理。又其等行經松仁路281 巷口接吳興街600 巷口、吳興
    街600 巷底時，該路段僅有同向一車道，而警員林啟裕以巡
    邏警車設立路檢之位置不足使被告丙○○、乙○○及「阿龍
    」所駕駛之自小客車通行，警員林啟裕亦制止其離去，惟其
    等非但未予停車，反而仍加速衝撞強行逃逸，按刑法第135
    條第1 項之妨害公務罪，固須以對於執行職務之公務員，施
    以強暴脅迫之行為始能成立，而所謂「強暴」並不限於對公
    務員身體直接實施暴力，凡以公務員為目標，而對物或他人
    實施暴力因而積極妨害公務員執行職務即可，是以被告丙○○、乙○○及「阿龍」所駕駛之上開自小客車於警方執行職
    務之時，朝警員站立方向加速駛近及對警用機車之衝撞行為
    ，均已達到妨害警方執行公務之程度，而該當本罪之強暴行
    為。
  (三)惟被告丙○○、乙○○於本院審理時相互作證時，堅稱該自
    小客車是由「阿龍」駕駛，其等分別坐在副駕駛座、後座，
    途中並勸「阿龍」停車等語（本院卷第108 頁反面、第111
    頁）在卷，而詰之證人陳冠杰、王士民、林啟裕於該車行進
    時之追捕、攔截過程中是否可以看到車內人數、長相、動作
    、或聽到渠等間之對話等節，除證人陳冠傑在忠孝東路埋伏
    時確見3 人上車外，證人陳冠杰、王士民、林啟裕對其他細
    節均不知悉，且被告丙○○、「阿龍」在吳興街600 巷底棄
    車分頭逃逸時，被告乙○○因於警方圍捕過程中身體中彈，
    在車後座為警方所查獲，嗣經警方於民宅內查獲被告丙○○
    時，又未在被告丙○○身上查獲上開自小客車鑰匙，是在無
    其他證據證明當時駕車者確係被告丙○○、乙○○及渠2 人
    就此妨害公務部分確與「阿龍」有犯意聯絡及行為分擔之情
    形下，縱使被告丙○○、乙○○因參與竊盜犯行而可推知其
    等於警方追捕時具有逃逸之意圖，惟被告丙○○、乙○○僅
    為乘客身分，實無從認定渠等併參與駕駛人以車輛衝撞警員
    及警用機車之妨害公務犯行，尚難僅據被告丙○○、乙○○
    與「阿龍」共乘一車，及該自小客車拒絕服從警員指揮攔停
    ，遽論被告丙○○、乙○○與「阿龍」有共同妨害公務之意
    思聯絡及行為分擔，而涉有妨害公務之犯行。
四、綜上所述，公訴人認被告2 人涉犯上開妨害公務犯行，所為
    舉證在客觀上尚未達於一般人均不致於有所懷疑，而得確信
    被告2 人犯罪之程度，本案之證據既尚有合理懷疑之存在，
    且被告2 人所辯亦非無可採，自不得將一般經驗上有利被告
    2 人之其他合理情況逕予排除。此外，復查無其他積極證據
    足認被告2 人確有公訴人所指之犯行，揆諸首揭法條及判例
    意旨，不能證明被告犯罪，依法應諭知無罪之判決。
應依刑事訴訟法第299 條第1 項前段、第301 條第1 項前段，刑
法第28條、第306 條第1 項、第321 條第1 項第2 款、第3 款、
第4 款、第55條、第47條第1 項、第38條第1 項第2 款、第51條
第5 款，刑法施行法第1 條之1 ，判決如主文。
本案經檢察官蔡彥守到庭執行職務。
中    華    民    國    98    年    9     月     9    日
                  刑事第十八庭  法  官  林芳華
以上正本證明與原本無異。
如不服本判決應於收受送達後10日內向本院提出上訴書狀，並應
敘述具體理由；其未敘述上訴理由者，應於上訴期間屆滿後20日
內向本院補提理由書（均須按他造當事人之人數附繕）「切勿逕
送上級法院」。
                                書記官  林鈴芬
中    華    民    國    98    年    9     月    9     日
附錄本案論罪科刑法條
刑法第306條
無故侵入他人住宅、建築物或附連圍繞之土地或船艦者，處1 年
以下有期徒刑、拘役或3 百元以下罰金。
無故隱匿其內，或受退去之要求而仍留滯者，亦同。
刑法第321條
犯竊盜罪而有左列情形之一者，處6 月以上、5 年以下有期徒刑
：
一、於夜間侵入住宅或有人居住之建築物、船艦或隱匿其內而犯
    之者。
二、毀越門扇、牆垣或其他安全設備而犯之者。
三、攜帶兇器而犯之者。
四、結夥三人以上而犯之者。
五、乘火災、水災或其他災害之際而犯之者。
六、在車站或埠頭而犯之者。
前項之未遂犯罰之。
附表一
┌──┬───────────┬───────────┐
│編號│名    稱              │數量及金額            │
├──┼───────────┼───────────┤
│ 1  │紅寶石                │1只。                 │
├──┼───────────┼───────────┤
│ 2  │鑽戒                  │1只。                 │
├──┼───────────┼───────────┤
│ 3  │藍寶石                │1只。                 │
├──┼───────────┼───────────┤
│ 4  │白金項鍊              │2條。                 │
├──┼───────────┼───────────┤
│ 5  │金元寶                │1只。                 │
├──┼───────────┼───────────┤
│ 6  │金戒指                │3只。                 │
├──┼───────────┼───────────┤
│ 7  │黃金手鍊              │1條。                 │
├──┼───────────┼───────────┤
│ 8  │黃石英K金項鍊         │1條。                 │
├──┼───────────┼───────────┤
│ 9  │TOMMY男用不鏽鋼手錶   │1只。                 │
├──┼───────────┼───────────┤
│ 10 │新光三越禮券          │1,200元。             │
├──┼───────────┼───────────┤
│ 11 │大潤發禮券            │600元。               │
├──┼───────────┼───────────┤
│ 12 │愛買禮券              │1,000元。             │
├──┼───────────┼───────────┤
│ 13 │郵政禮券              │1,800元。             │
└──┴───────────┴───────────┘
附表二
┌──┬───────────┬───────────┐
│編號│名    稱              │數量及金額（新臺幣）  │
├──┼───────────┼───────────┤
│ 1  │百元鈔票              │10張。                │
├──┼───────────┼───────────┤
│ 2  │千元鈔票              │1張。                 │
├──┼───────────┼───────────┤
│ 3  │美金1元鈔票           │23張。                │
├──┼───────────┼───────────┤
│ 4  │日幣千元鈔票          │4張。                 │
├──┼───────────┼───────────┤
│ 5  │人民幣1元鈔票         │1張。                 │
├──┼───────────┼───────────┤
│ 6  │人民幣10元鈔票        │3張。                 │
├──┼───────────┼───────────┤
│ 7  │人民幣20元鈔票        │1張。                 │
├──┼───────────┼───────────┤
│ 8  │人民幣100 元鈔票液晶  │3張。                 │
├──┼───────────┼───────────┤
│ 9  │金項鍊                │3條。                 │
├──┼───────────┼───────────┤
│ 10 │金手鍊                │1條。                 │
├──┼───────────┼───────────┤
│ 11 │手錶                  │3條。                 │
├──┼───────────┼───────────┤
│ 12 │金飾手鍊              │1條。                 │
├──┼───────────┼───────────┤
│ 13 │金飾項鍊              │3條。                 │
├──┼───────────┼───────────┤
│ 14 │銀金飾項鍊            │1條。                 │
├──┼───────────┼───────────┤
│ 15 │項鍊                  │6條。                 │
├──┼───────────┼───────────┤
│ 16 │銀飾項鍊              │3條。                 │
├──┼───────────┼───────────┤
│ 17 │金牌                  │1面。                 │
├──┼───────────┼───────────┤
│ 18 │紅色小收納包          │1個。                 │
├──┼───────────┼───────────┤
│ 19 │珍珠項鍊              │1條。                 │
├──┼───────────┼───────────┤
│ 20 │紀念幣                │7組。                 │
├──┼───────────┼───────────┤
│ 21 │衛星導航系統紀念幣    │1台。                 │
├──┼───────────┼───────────┤
│ 22 │數位相機              │2台。                 │
├──┼───────────┼───────────┤
│ 23 │PDA                   │1台。                 │
├──┼───────────┼───────────┤
│ 24 │行動電話              │1台。                 │
├──┼───────────┼───────────┤
│ 25 │無線對講機            │2台。                 │
├──┼───────────┼───────────┤
│ 26 │隨身碟                │1個。                 │
├──┼───────────┼───────────┤
│ 27 │香水                  │18瓶。                │
├──┼───────────┼───────────┤
│ 28 │戒指                  │2只。                 │
├──┼───────────┼───────────┤
│ 29 │耳環                  │1個。                 │
├──┼───────────┼───────────┤
│ 30 │筆記型電腦            │1台。                 │
├──┼───────────┼───────────┤
│ 31 │桌上型電腦            │2台。                 │
├──┼───────────┼───────────┤
│ 32 │衣服                  │2件。                 │
├──┼───────────┼───────────┤
│ 33 │平板電腦              │1組。                 │
├──┼───────────┼───────────┤
│ 34 │攜帶式手電筒          │1個。                 │
└──┴───────────┴───────────┘
附表三
┌──┬───────────┬───────────┐
│編號│名稱                  │數量                  │
│    │                      │                      │
├──┼───────────┼───────────┤
│1   │拔釘器                │1 支                  │
├──┼───────────┼───────────┤
│2   │大型扳手              │2 支                  │
├──┼───────────┼───────────┤
│3   │鐵鋸                  │1 支                  │                                      │
├──┼───────────┼───────────┤
│4   │鋼平板鋸              │2 支                  │
├──┼───────────┼───────────┤
│5   │固定式扳手            │11支                  │
├──┼───────────┼───────────┤
│6   │美工刀                │2 支                  │
├──┼───────────┼───────────┤
│7   │開鎖工具組            │2 組                  │
├──┼───────────┼───────────┤
│8   │老虎鉗                │1 支                  │
├──┼───────────┼───────────┤
│9   │尖嘴鉗                │2 支                  │
├──┼───────────┼───────────┤
│10  │螺絲起子              │2 支                  │
├──┼───────────┼───────────┤
│12  │玻璃擊破器            │1 支                  │
├──┼───────────┼───────────┤
│13  │鴨舌帽                │                      │
└──┴───────────┴───────────┘


司法院資訊處製作；財團法人民間司法改革基金會備份。
